臺灣臺北地方法院刑事裁定
自　訴　人　甲○
自訴代理人　蕭介生律師
被　　　告　乙○
上列被告因詐欺案件，經自訴人提起自訴，本院裁定如下：
    主  文
自訴駁回。
    理  由
一、自訴意旨略以：被告乙○於民國九十二年五月十九日佯稱其
    所有新竹縣新豐鄉○○段一九三、一九四、一九六、二○○
    、二○一、二一六、二一七等七筆共有土地（下稱本案土地
    ）其應有部分信託登記在案外人許丙丁名下，受託人許丙丁
    意圖變賣本案土地，因當時被告的資金均購置土地、不動產
    ，無現款供擔保，要求自訴人甲○暫付擔保金，俟被告處分
    土地、不動產後即可歸還，並一再保證毫無積欠任何人債務
    ，自訴人提供擔保金不會有任何損害云云，致自訴人信以為
    真，而於九十二年五月二十八日由自訴人開立於臺灣銀行，
    帳號00000000000號戶頭中提領新臺幣一百六十
    萬元購買該行同額本票後，由自訴人配偶協同至臺灣新竹地
    方法院辦理提存（下稱本案提存款）。不料旋於同年七月十
    四日接獲該院提存所通知：「本院九十二年度存字第五○八
    號擔保提存事件，提存人乙○所提供之提存物於新臺幣壹佰
    肆拾萬壹仟零柒拾柒元（下稱本案扣押款）範圍內同意扣
    押．．．」。被告明知有積欠另一案外人許水源債務，若自
    己提供擔保金會遭查扣，竟隱瞞事實欺騙自訴人，而使自訴
    人代為支出擔保金，且於本案提存款遭許水源查封後，被告
    仍誆稱可出售其所有之土地而撤銷扣押，請自訴人放心云云
    。但本案扣押款之後遭執行，被告也避不見面，自訴人始知
    受騙。因認被告涉有刑法第三百三十九條第一項之詐欺取財
    罪嫌云云。
二、按「法院或受命法官，得於第一次審判期日前，訊問自訴人
    、被告及調查證據，於發見案件係民事或利用自訴程序恫嚇
    被告者，得曉諭自訴人撤回自訴。」、「第一項訊問及調查
    結果，如認為案件有第二百五十二條、第二百五十三條、第
    二百五十四條之情形者，得以裁定駁回自訴，並準用第二百
    五十三條之二第一項第一款至第四款、第二項及第三項之規
    定。」刑事訴訟法第三百二十六條第一項、第三項定有明文
    。
三、訊據被告堅詞否認有何自訴人所指犯行，辯稱：自訴人是以
    前就熟識的律師，被告的處境自訴人也十分清楚，被告與前
    夫夫家的刑事案件都委請自訴人處理。而有關本案土地的訴
    訟，是自訴人數度主動向被告談訴訟細節，原先被告考量無
    經濟來源，不願興訟，但自訴人表示願意負擔所有一切的訴
    訟費用，如果勝訴，本案土地要三分之二給自訴人，被告才
    勉強同意。被告從未欺騙自訴人，一切過程都是自訴人主導
    的等語。
四、經查：「契約書　立契約書人乙○（以下稱甲方）、甲○、
    蕭介生（以下稱乙方）因第三人許丙丁拒不返還信託物，訴
    請返還訂立契約如左。一、甲方就信託登記在第三人許丙丁
    名下座落新竹縣新豐鄉○○段一九三、一九四、一九六、二
    ○○、二○一、二一六、二一七土地七筆其持分詳如土地登
    記簿謄本，委由乙方或其指定人以訴訟方式請求返還，所有
    律師費、訴訟費、提存擔保金概由乙方支付，甲方應配合訴
    訟上之行為。．．．訴訟和解或勝訴，以甲方取得土地總額
    三分之二做為乙方酬勞，任由乙方指定登記名義人不得異議
    。五、訴訟敗訴，甲方不分擔任何費用，換言之，乙方不得
    向甲方請求訴訟費。六、乙方代表甲方墊付假處分提存擔保
    金．．．」等情，有九十二年五月十九日契約書在卷可稽。
    自訴人並不否認該契約書之真正。次查，臺灣新竹地方法院
    九十二年度存字第五○八號擔保提存事件，被告所留住居所
    地址，亦為本案自訴代理人事務所之「臺北市○○○路○段
    八七號四樓」地址，除有臺灣新竹地方法院提存所九十二年
    七月十四日（九二）存字第五○八號函附卷可參外，並經本
    院調閱該提存事件卷所附「民事聲請假處分狀」、臺灣新竹
    地方法院九十二年度裁全字第八四七號民事裁定、臺灣新竹
    地方法院送達證書（收受送達人蓋用蕭介生律師圓戳章）、
    「民事執行狀」、提存書（住所除記載蕭介生律師事務所地
    址外，併記載被告戶籍地）、九十二年八月十五日「民事聲
    請狀」等屬實。綜合上情，足認被告所辯非虛，本案僅為雙
    方民事之糾紛，自訴人所舉之證據與所指出之證明方法尚未
    足使本院確信被告有犯罪之嫌疑，此外，於本院應依職權調
    查證據之範圍內，又查無其他積極證據足認被告有何自訴人
    所指犯嫌，揆諸前開說明，被告犯罪嫌疑不足，而有刑事訴
    訟法第二百五十二條第十款之情形，依照前開說明，本件自
    訴應予駁回。
據上論斷，依刑事訴訟法第三百二十六條第三項，第二百五十二
條第十款，裁定如主文。
中     華     民     國   96     年    6      月    1     日
                  刑事第十庭     審判長  法  官 吳秋宏
                                         法  官 林春鈴
                                         法  官 姚念慈
上正本證明與原本無異。
如不服本判決，應於裁定送達後五日內檢具繕本向本院提出抗告
狀抗告於臺灣高等法院。
                                         書記官  劉芸珊
中     華     民     國   96     年    6      月    1     日
